臺灣高等法院民事裁定
  109年度重上字第751號
上  訴  人  湛維漢        
上列上訴人因與被上訴人高普機械有限公司間請求拆屋還地事件
，對於中華民國110年9月14日本院109年度重上字第751號判決提
起上訴，本院裁定如下：
　　主　文
上訴人應於本裁定正本送達翌日起七日內，補繳第三審裁判費新
臺幣肆拾壹萬玖仟貳佰捌拾元，並補正律師或具律師資格之關係
人為訴訟代理人之委任狀，逾期即駁回上訴。
　　理　由
一、按訴訟標的之價額，由法院核定。核定訴訟標的之價額，以
    起訴時之交易價額為準。向第三審法院上訴，應依同法第77
    條之13及第77條之14規定，加徵裁判費10分之5，亦為同法
    第77條之1第1項、第2項前段、第77條之16所分別明定。請
    求拆屋還地之訴，係以土地返還請求權為訴訟標的，其訴訟
    標的價額應以起訴時土地之交易價額即市價為準。土地倘無
    實際交易價額，得以原告起訴時土地當期公告現值為交易價
    額，核定訴訟標的之價額（最高法院101年度台抗字第983號
    裁定意旨參照）。另以一訴附帶請求其孳息、損害賠償、違
    約金或費用者，不併算其價額，同法第77條之2第1項、第2
    項亦分別定有明文。次按對於第二審判決上訴，上訴人應委
    任律師為訴訟代理人。但上訴人或其法定代理人具有律師資
    格者，不在此限。上訴人之配偶、三親等內之血親、二親等
    內之姻親，或上訴人為法人、中央或地方機關時，其所屬專
    任人員具有律師資格並經法院認為適當者，亦得為第三審訴
    訟代理人。上訴人未依前揭規定委任訴訟代理人，或雖已委
    任而法院認為不適當者，第二審法院應定期先命補正。同法
    第466條之1亦有明定。又依民事訴訟法第481條準用第442條
    第2項前段之規定，提起第三審上訴，如上訴不合程式或有
    其他不合法之情形而可以補正者，原第二審法院應定期間命
    其補正，如不於期間內補正，應以裁定駁回之。
二、經查，上訴人不服本院109年度重上字第751號判決，提起上
    訴，未據繳納第三審裁判費，及提出委任律師或具律師資格
    之關係人為訴訟代理人之委任狀，自應定期命上訴人補正。
    本件上訴人係請求被上訴人拆除坐落於新北市○○區○○段○○○○
    段00000地號土地（下稱系爭土地）上如本院判決附圖編號2
    3-10（1）、23-10（3）、23-10（4）、23-10（5）所示地
    上物（下稱系爭地上物），返還占用之土地予上訴人及其餘
    共有人。本院判決廢棄原判決關於拆除系爭地上物、返還系
    爭土地及給付金錢等部分，上訴人聲明不服，提起第三審上
    訴，是以，上訴利益標的價額應以上訴人訴請被上訴人返還
    系爭地上物占用之系爭土地面積於起訴時之交易價額為基礎
    ，計算其價額。本件訴訟標的價額核定為新臺幣（下同）3,
    039萬6,100元｛計算式：系爭土地於民國108年1月之公告現
    值每平方公尺2萬5,100元（見原審重司調字卷第15頁）×上
    訴人主張遭被上訴人無權占用土地面積共計1,211平方公尺
    ，即25,100元×1,211＝30,396,100元｝，應徵第三審裁判費41
    萬9,280元，未據上訴人繳納，至上訴人附帶請求被上訴人
    給付不當得利部分，依民事訴訟法第77條之2第2項規定，則
    不併算其價額。茲命上訴人於本裁定正本送達後7日內如數
    補繳，及補正委任律師或具律師資格之關係人為訴訟代理人
    之委任狀；逾期未補正，即認其上訴不合法，以裁定駁回其
    上訴。
三、爰裁定如主文。
中　　華　　民　　國　　110 　年　　10　　月　　19　　日
                  民事第十九庭
　　　　　　　　　　　審判長法　官  魏麗娟
　　　　　　　　　　　　　　法　官  潘進柳
　　　　　　　　　　　　　　法　官  朱慧真
正本係照原本作成。
核定訴訟標的價額部分，如不服裁定得於收受送達後10日內向本
院提出抗告狀，並繳納抗告費新臺幣1千元。
命補繳裁判費及委任狀部分不得抗告。
中　　華　　民　　國　　110 　年　　10　　月　　19　　日

　　　　　　　　　　　　　　書記官  陳永訓